【裁判字號】    95,交聲,215
【裁判日期】    951114
【裁判案由】    違反道路交通管理處罰條例聲明異議
【裁判全文】
臺灣基隆地方法院交通事件裁定         95年度交聲字第215號
移送機關即
原處分機關    交通部公路總局臺北區監理所基隆監理站
異  議  人
即受處分人    甲○
上列異議人因違反道路交通管理處罰條例案件，對於交通部公路
總局台北區監理所基隆監理站中華民國95年11月7 日所為之處分
（原處分案號：基監字第裁42─AEU309919號），聲明異議，本
院裁定如下：
    主  文
異議駁回。
    理  由
一、本件聲明異議意旨略以：異議人即受處分人甲○於民國95年
    9月29日下午6時50分許，駕駛車號885─MR 號營業用小客車
    ，行至臺北市○○○路○ 段左轉松山路時，因左轉只有一個
    車道並且左轉前車並未駛入等待區○○○○○道大排長龍，
    而直行車道並沒有什麼車，所以才會從左邊第二車道駛入左
    轉等待區，因認原處分不當而聲明異議云云。
二、原處分意旨略以：異議人於95年9月29日下午6時50分，駕駛
    車牌號碼885─MR號營業小客車行至臺北市○○○路○段與松
    山路路口（東往南方向時），未先駛入內側車道即逕行左轉
    彎，經臺北市政府警察局信義分五分埔派出所員警攔停予以
    製單舉發，由交通部公路總局臺北區監理所基隆監理站依道
    路交通管理處罰條例第48條第1項第4款之規定，裁處罰鍰新
    臺幣（下同）600元，並依同條例第63條第1項記違規點數1
    點。
三、按「汽車駕駛人轉彎時，有下列情形之一者，處新臺幣6 百
    元以上1千8百元以下罰鍰：四在多車道右轉彎，不先駛入外
    側車道，或多車道左轉彎，不先駛入內側車道。」道路交通
    管理處罰條例第48條第1項第4款定有明文。且依同條例第63
    條第1項第1款規定，汽車駕駛人違反上揭規定者，除依原條
    款裁處罰鍰外，並記違規點數1點。
四、經查：異議人駕駛車牌號碼885─MR 號營業小客車，於前揭
    時間，在系爭路段左轉時未先駛入內側車道即逕行左轉彎乙
    節，為異議人所不否認（按：參諸聲明異議狀所載，異議人
    僅以「未先駛入內側車道之原因」提出抗辯，然就是項未先
    駛入內側車道之事實，則未見有何相反主張），據此，異議
    人駕駛營業用小客車在多車道左轉彎時，未駛入內側車道，
    貿然自外側車道逕行左轉彎之違規事實，當可認定，並無可
    疑。茲異議人雖以前詞置辯，考其道路管理處罰條例第48條
    第1項第4款有關在多車道左轉彎，應先駛入內側車道之規定
    之立法本旨，無非係為確保駕駛人之用路安全，同時兼顧其
    他車道用路人之行車安全，藉以避免妨礙其他車輛通行及交
    通事故之發生。是車輛駕駛人應遵守上開規範之義務，尤不
    得因內側車道駛入左轉等待區之車流壅塞，而外側直行車道
    車流輛較少，即得違反規定而主張解免。準此，異議人抗辯
    所指之上開各節，除無解於其違反禁止規範所應承擔之責任
    ，亦與本件裁罰究否適法、妥當迥不相牟。
五、綜上所陳，異議人駕駛汽車在多車道左轉彎時未依規定先行
    駛入內側車道逕行左轉彎之違規事實明確，原處分機關援引
    首開規定，對異議人為首揭裁處，即為適法，並無不合；異
    議人猶執前詞置辯，尚無可取，並無理由，應予駁回。
六、據上論斷，應依道路交通案件處理辦法第19條，裁定如主文
    。
中    華    民    國    95    年    11    月    14    日
                  交通法庭法    官  林淑鳳
以上正本證明與原本無異。
對於本件裁定如有不服，應於送達後5日內， 向本院提出抗告書
狀，敘述抗告之理由，抗告於臺灣高等法院。
中    華    民    國    95    年    11    月    14    日
                          書 記 官  王毓嫻


司法院資訊處製作；財團法人民間司法改革基金會備份。
